{"related": ["rasgu\u00f1o", "raju\u00f1ar", "rascar"], "etymology": "Possibly from rasgar.", "url": "https://en.wiktionary.org/wiki/rasgu%C3%B1ar", "definitions": ["(transitive) to scratch"], "verb": "rasgu\u00f1ar", "synonyms": [], "description": "rasgu\u00f1ar (first-person singular present rasgu\u00f1o, first-person singular preterite rasgu\u00f1\u00e9, past participle rasgu\u00f1ado)", "conjugations": {"imperative": {"affirmative": ["", "rasgu\u00f1a (t\u00fa) - rasgu\u00f1\u00e1 (vos)", "rasgu\u00f1e", "rasgu\u00f1emos", "rasgu\u00f1ad", "rasgu\u00f1en"], "negative": ["", "no rasgu\u00f1es", "no rasgu\u00f1e", "no rasgu\u00f1emos", "no rasgu\u00f1\u00e9is", "no rasgu\u00f1en"]}, "infinitive": "rasgu\u00f1ar", "indicative": {"future": ["rasgu\u00f1ar\u00e9", "rasgu\u00f1ar\u00e1s", "rasgu\u00f1ar\u00e1", "rasgu\u00f1aremos", "rasgu\u00f1ar\u00e9is", "rasgu\u00f1ar\u00e1n"], "preterite": ["rasgu\u00f1\u00e9", "rasgu\u00f1aste", "rasgu\u00f1\u00f3", "rasgu\u00f1amos", "rasgu\u00f1asteis", "rasgu\u00f1aron"], "imperfect": ["rasgu\u00f1aba", "rasgu\u00f1abas", "rasgu\u00f1aba", "rasgu\u00f1\u00e1bamos", "rasgu\u00f1abais", "rasgu\u00f1aban"], "conditional": ["rasgu\u00f1ar\u00eda", "rasgu\u00f1ar\u00edas", "rasgu\u00f1ar\u00eda", "rasgu\u00f1ar\u00edamos", "rasgu\u00f1ar\u00edais", "rasgu\u00f1ar\u00edan"], "present": ["rasgu\u00f1o", "rasgu\u00f1as (t\u00fa) - rasgu\u00f1\u00e1s (vos)", "rasgu\u00f1a", "rasgu\u00f1amos", "rasgu\u00f1\u00e1is", "rasgu\u00f1an"]}, "pastparticiple": {"plural": {"feminine": "rasgu\u00f1adas", "masculine": "rasgu\u00f1ados"}, "singular": {"feminine": "rasgu\u00f1ada", "masculine": "rasgu\u00f1ado"}}, "gerund": "rasgu\u00f1ando", "subjunctive": {"imperfect_se": ["rasgu\u00f1ase", "rasgu\u00f1ases", "rasgu\u00f1ase", "rasgu\u00f1\u00e1semos", "rasgu\u00f1aseis", "rasgu\u00f1asen"], "future": ["rasgu\u00f1are", "rasgu\u00f1ares", "rasgu\u00f1are", "rasgu\u00f1\u00e1remos", "rasgu\u00f1areis", "rasgu\u00f1aren"], "imperfect_ra": ["rasgu\u00f1ara", "rasgu\u00f1aras", "rasgu\u00f1ara", "rasgu\u00f1\u00e1ramos", "rasgu\u00f1arais", "rasgu\u00f1aran"], "present": ["rasgu\u00f1e", "rasgu\u00f1es (t\u00fa) - rasgu\u00f1\u00e9s (vos)", "rasgu\u00f1e", "rasgu\u00f1emos", "rasgu\u00f1\u00e9is", "rasgu\u00f1en"]}}, "pronunciations": []}